臺灣高等法院高雄分院刑事判決　　　　 94年度上易字第272號
　　上　訴　人
　　即　被　告　乙○○
　　　　　　　　　　　　24號.
上列上訴人因竊盜案件，不服臺灣屏東地方法院93年度易字622
號中華民國94年3 月10日第一審判決（起訴案號：臺灣屏東地方
法院檢察署93年度偵字第3305號），提起上訴，本院判決如下：
    主  文
上訴駁回。
    事  實
一、乙○○意圖為自己不法所有之犯意，於民國（下同）93年3
    月11日22時許（起訴書誤為22時30分），與某不詳姓名之成
    年男子基於竊盜之犯意聯絡，共同至甲○○位於屏東縣屏東
    市○○路401 巷13之10號之住處圍牆外，推由該不詳姓名之
    成年男子在牆邊把風監視，乙○○則踰越圍牆入內，徒手（
    起訴書誤為不詳硬物）破壞具有防盜效用之紗門紗網挖洞後
    ，再自破洞伸手入內開啟大門侵入住宅內，竊取丙○○所有
    OKWAP 牌163 型藍色之行動電話〔序號000000000000000 號
    ，價值約新台幣（下同）1 萬元，起訴書誤載為甲○○所有
    〕1 支、甲○○所有之ANYCALL-SGH-A408型白色行動電話（
    序號00000000000000號，價值約8 千元）1 支及NIKON 牌數
    位相機1 台（價值約1 萬餘元），得手後將前開OKWAP 牌行
    動電話裝上0000000000號之行動電話門號之晶片卡使用，嗣
    於同年3 月17日19時許，至屏東縣屏東市○○路夜市，將上
    開OKWAP 牌行動電話連同另2 支行動電話轉賣予不知情之手
    機配件商黃小蒨（其中OKWAP 牌行動電話係以2 千5 百元之
    代價出售），所得供己花費，警方於93年4 月10日通知乙○○到場說明，而於同日20時，由警方循線至屏東縣屏東市○○路夜市營長通訊手機配件店查獲前開OKWAP 牌行動電話，
    始知上情。
二、案經屏東縣警察局屏東分局報請臺灣屏東地方法院檢察署檢
　　察官偵查起訴。
    理  由
一、訊據上訴人即被告乙○○（下稱被告）矢口否認上揭竊盜犯
    行，辯稱：被告沒有到甲○○住宅竊取任何財物，該OKWAP
    牌手機是我於93年3 月12日凌晨零時在屏東菸廠附近，以2
    千元向蔡曜竹買的；案發當時，被告係在家裡，有證人李怡
    安可證云云。經查：
（一）被告夥同另1 名不詳姓名成年男子，於93年3 月11日22時
      許，翻越圍牆破壞紗門後開門進入被害人甲○○屋內行竊
      行動電話、數位相機之事實，業據證人即被害人甲○○於
      原審審理時具結後指證甚詳（原審卷第123 頁、第124 頁
      ），證人即被害人甲○○為親身經歷事件經過之人，且與
      被告素不相識，並無誣陷之必要。又，證人甲○○住處前
      有路燈，光線明亮，而當時其有迎面看見竊賊等情，並據
      其於原審審理時證述明確（見原審卷第123 頁、第124 頁
      ），依此，證人甲○○自不致誤認。再者，被告將被害人
      甲○○之夫丙○○所有之OKWAP 牌行動電話（序號000000
      0 00000000號）1 支售予黃小蒨等情，亦據被告自承在卷
      ，核與證人黃小蒨於原審審理時證述之情節相符（見原審
      卷第119 頁），並有贓物認領保管單1 紙、電話通聯紀錄
      4 紙及照片7 幀在卷可稽，參以被告身高162 公分，此與
      被害人甲○○所指竊賊身高約160 公分相近，益證證人甲○○之證述屬實。
（二）被告雖辯稱：該OKWAP 牌行動手機，係被告向蔡曜竹購買
      云云。惟查，被告於警詢時供稱手機係被告於93年3 月12
      日23時以1 千5 百元向蔡耀祖（竹）購得（見影印警卷第
      2 頁），與其於原審供稱手機係於93年3 月12日凌晨零時
      許，以2 千元之代價向蔡曜竹購買（見原審卷第84頁、94
      頁），前後供述購買該手機之時間及價錢並不吻合，若有
      向他人購買該手機，為何對於如此簡單之事實供述有如此
      大之差異？又被告於警詢時供稱93年3 月12日23時許購買
      該手機，但被告供承於93年3 月12日零時6 分11秒起開始
      使用該手機（見影印警卷第2 頁、第3 頁），依被告此項
      供述，其於購買該手機前即已使用該手機，在時間上殊屬
      矛盾；再由證人甲○○前開住處係於93年3 月11日22時許
      遭竊，與被告辯稱取得前開手機之時間約在同年月12日凌
      晨零時許互核以觀，其取得該行動電話之時間與被害人甲○○住處遭竊之時間僅相隔1 個多小時，且依卷附之被告
      所有之行動電話門號0000000000號通聯紀錄觀之，被告於
      同年3 月12日零時6 分11秒即使用該行動電話，衡情他人
      豈可能在行竊後1 個多小時內即與被告聯繫買賣手機，並
      商議價格，且約定交易地點而完成交易，實有違常理。而
      被告於原審審理時亦自承本身已有1 支行動電話等語（見
      原審卷第93頁、第94頁），被告既已有行動電話可供使用
      ，甚至有多支行動電話可供出售，實難想像有何必須於凌
      晨出門至偏僻之屏東菸廠附近購買行動電話之理由，倘被
      告確有迫切需要購買行動電話之原因，何以被告在93年3
      月12日凌晨購買前開OKWAP 牌行動電話？又，被告於93年
      3 月17日曾持前開OKWAP 牌行動電話連同另外2 支行動電
      話售予證人黃小蒨等情，業經證人黃小蒨於原審審理時具
      結後證述明白（見原審卷第119 頁），並有被告所簽立之
      切結書1 紙在卷可稽，被告又於5 日後即同年月17日19時
      許，至屏東縣屏東市○○路夜市，將上開OKWAP 牌行動電
      話售予黃小蒨，顯有違常理，被告雖又辯稱：因該手機常
      常當機才賣掉云云，惟前開OKWAP 牌行動電話因原廠設計
      如遇有當機情形，僅需重整手機內之資料，即可正常使用
      ，並非故障，該手機於失竊前1 星期並無下載資料，可正
      常使用1 、2 星期不會有問題等情，已據證人即證人甲○○之夫丙○○及黃小蒨於原審審理時具結後證述明確（見
      原審卷第120 頁、第126 頁），而證人黃小蒨於原審審理
      時證稱：前開OKWAP 牌行動電話狀況不錯，所以還加500
      元，有當場試過通訊品質不錯等語（見原審卷第119 頁）
      ，再依卷附被告所有0000000000號之行動電話門號之通聯
      記錄所示，被告於93年3 月12日即打了53通，顯見被告使
      用前開OKWAP 牌行動電話十分頻繁，足證該行動電話功能
      正常，被告所辯該手機常常當機故障云云，殊無可採。綜
      上，足見被告所稱該手機係伊向蔡曜竹購買云云，顯非實
      在。
（三）被告雖又辯稱：案發當時，被告係在家裡，不在現場云云
      。惟查，被告供稱：93年3 月11日案發當晚，在被告住處
      客廳看電視，當時有被告及其爺爺、李怡安在場等情，但
      證人李怡安證稱：有被告及其爺爺、叔叔、堂弟及李怡安
      在場等語，彼此所供在場之人不同，已見其情虛；況如此
      關鍵證據而易於舉證之事項，被告於本院審理之前，並未
      片語隻字提及，證人李怡安竟對與其無關之事，於1 年多
      之後記得如此清楚，足見被告及證人李怡安上開陳述應屬
      事後串證之詞。
（四）證人徐文傳雖於原審審理時證稱：某天早上10點多打電話
      聯絡被告，約被告下午3 、4 時在屏東市菸廠談事情，到
      菸廠時就看到被告及蔡曜竹，伊看到被告拿2 千元向蔡曜
      竹購買2 支手機云云。惟證人徐文傳並不知道上開看到被
      告拿2 千元給蔡曜竹之日期；退一步言之，縱令係案發當
      日，但證人徐文傳所稱之時間係下午3 、4 時，與被告於
      原審供稱手機係於93年3 月12日凌晨零時許，向蔡曜竹購
      買，亦不相符合，證人徐文傳上開證述不能執為被告有利
      之證據。
（五）綜上所述，被告所辯，顯係卸責詞，不足採信，本件事證
      明確，被告之犯行堪以認定。
二、查紗門一般觀念兼具有防盜之效果，自屬安全設備，被告乙○○於夜間踰越牆垣及毀壞紗門入內行竊，核其所為，係犯
    刑法第321 條第1 項第1 款、第2 款之踰越牆垣，毀壞安全
    設備，於夜間侵入住宅竊盜罪。被告與姓名年籍不詳之成年
    男子間就竊取被害人甲○○、丙○○財物之犯行，有犯意聯
    絡與行為分擔，為共同正犯。被告侵入住宅竊取甲○○、丙○○2 人之財物，其所竊取者，雖屬2 人之財物，但非其所
    能知悉，不發生數罪問題，仍應論以單純之一罪（最高法院
    29年上字第1403號判例參照）。
三、原審以被告所犯加重竊盜罪證明確，因而適用刑法第28條、
    第321 條第1 項第1 款、第2 款，並審酌被告之素行、智識
    程度、犯罪動機、侵入他人住宅行竊，嚴重危害住家安寧，
    所生之危害甚鉅，但其取得財物不多及犯罪後之態度等一切
    情狀，量處有期徒刑10月，原審認事用法，核無不合，量刑
    亦屬允當。被告上訴意旨否認犯罪，指摘原判決不當，為無
    理由，應予駁回。
據上論斷，應依刑事訴訟法第368條，判決如主文。
本案經檢察官許月雲到庭執行職務。
中　　華　　民　　國　　94　　年　　6 　　月　　23　　日
            刑事第五庭    審判長法  官  曾永宗
                                法  官  陳明富
                                法  官  邱永貴
以上正本證明與原本無異。
不得上訴。
中　　華　　民　　國　　94　　年　　6 　　月　　23　　日
　　　　　　　　　　　　　　　　書記官  唐奇燕
附錄論罪科刑法條全文：
刑法第321條
犯竊盜罪而有左列情形之一者，處6 月以上、5 年以下有期徒刑
：
一  於夜間侵入住宅或有人居住之建築物、船艦或隱匿其內而犯
    之者。
二  毀越門扇、牆垣或其他安全設備而犯之者。
三  攜帶兇器而犯之者。
四  結夥3人以上而犯之者。
五  乘火災、水災或其他災害之際而犯之者。
六  在車站或埠頭而犯之者。
前項之未遂犯罰之。
